---
title: "Análisis"
author: "Zabdiel Emilio Moreno Mendoza"
date: "2022-08-04"
output:
  word_document: default
  html_document: default
---

```{r setup, include=FALSE}
knitr::opts_chunk$set(echo = TRUE)
library(tidyverse)
viajes_cyclistic1 <- read_csv( "Extracto de viajes cyclistic.csv")
prom1 <- read_csv( "Promedio duracion de viajes por dia.csv")
prom2 <- read_csv( "Promedio duracion de viajes por miembros.csv")
prom3 <- read_csv( "Promedio duracion de viajes por dia contra miembros.csv")
can1  <- read_csv( "Cantidad de viajes por dia.csv")
can2  <- read_csv( "Cantidad de viajes por tipo de miembro.csv")
can3  <- read_csv( "Cantidad de viajes por dia y tipo de miembro.csv")

```

## Análisis

Para comenzar unifiqué todos los conjuntos de datos en uno solo, esto mediante full_join()

```{r}
viajes_cyclistic1
```

Posteriormente saque promedios por datos y comparando los datos como los siguientes:

```{r}
prom1
prom2
prom3
```

Filtré los resultados menores a 30 segundos y aquellos mayores a un día, pues los considere atípicos, los menores a 30 segundos que tuvieran la misma estación de comienzo y fin pues son bastante cortos como para un paseo y los mayores a un día porque los clientes casuales eran los únicos que podían superar las 25 horas.

Con esos datos también calcule la cantidad de viajes agrupado por días, tipo de clientes y meses:
```{r}
can1

can2

can3
```

Con esa información note algunos patrones (que señalare en el siguiente documento), entonces guarde la información necesaria en archivos .csv para poder visualizarla posteriormente.

El script con los comandos utilizados tiene el nombre de “analisis.R” y se encuentra en la misma carpeta que este informe.
